DATA ANALYST

Edgar Adrián Castro Romero

Estado civil: Casado Edad: 33 años

Residencia: Tultitlán, Estado de México.

OBJETIVO PROFESIONAL

- Al corto plazo tener un espacio de labor que compagine con mis actividades diarias, mi filosofia de crecimiento constante y en el que pueda desarrollar habilidades.
- En mediano plazo consolidar mi perfil en data science e inteligencia artificial.
- En el largo plazo, consolidar un estudio de desarrollo de software y análisis de datos.
 Titularme en ingeniería en desarrollo de software.

Desarrollar de manera practica y creativa las ideas, que lleven a enriquecer mi experiencia en el área de los datos, explotando mi experiencia en operación de equipos y la gestión de datos, ciclos de trabajo, proyectos y personal.

HABILIDADES Y HERRAMIENTAS

- Análisis de datos con MS Excel (Dashboards, tablas dinámicas, macros VBA).
- Kanban, Notion.
- Metodologías agile.
- Power BI, Tableu
- Storyboards de inteligencia de negocios.
- POO

Lenguajes de programación y BD:

- Python
- SQL
- C#

Ingles:

A2

EXPERIENCIA LABORAL

Analista de datos y solusiones

AVIOR 2023 - 2024

- Creación de apps en power apps. Basado en modelos y lienzo.
- Conexiones premium, sql server, Azure.
- Flujos en la nube con power automate.
- Generación de reportes automatizados
- Depuración de datos y modelado de reportes y bases de datos
- Desarrollo de visuales en power BI

Analista de datos y solusiones

BELMONTE, BELES Y ASOCIADOS 2022 - 2023

- Generación de reportes automatizados
- Depuración de datos y modelado de tablas
- Programación de herramientas para tratado de datos en python
- Programación de herramientas para manejo de PDF en python

Jefe de inventarios

4E GLOBAL 2017 - 2022

- Indicadores de control de operación y transacciones ERP Kpo's.
- Mejoras en procesos y controles de personal y actividades.
- Reporte de Comportamiento de inventario para la clasificación de materiales en base a rotación y cobertura, ABC y 80/20.
- Análisis profundo de transacciones en ERP y comportamiento de negocio.
- Desarrollo de aplicativos para validación de inventario
- Flujos automatizados con sharepoint, power automate y power apps.
- Reportes automatizados web y móvil en power BI

EDUCACIÓN

INFORMACIÓN ADICIONAL

(UnADM) UNIVERSIDAD NACIONAL A DISTANCIA DE MÉXICO

LICENCIATURA EN ING. EN DESARROLLO DE SOFTWARE

2020 - Presente

Microsoft certified

AZ-900 AZURE FUNDAMENTALS

verify.certiport.com: wEYAE-48Eq

Cursos y diplomados:

- SQL y MySQL
- Visualización de datos para BI
- BI con excel
- Excel para el análisis de datos
- Excel avanzado con macros
- Python
- Análisis de negocio para ciencia de datos

Cursos en proceso

• Microsoft Data Engineer Career Path(En curso)

CONTACTO

Cell: (72) 97558409 ó (55) 35871212 Whatsapp: (56) 21247695 ó (72) 97558409 Tel 87898320 Email: edgarcastro.desarrollo@gmail.com

Linkdin: linkedin.com/in/edgar-castro-246a20171

Hobbies e intereses:

- Leer
- Ejercicio funcional
- Plantas
- Carpintería y herrería
- Diseño
- Anime y películas
- Un poco de videojuegos